【裁判字號】    92,交聲,782
【裁判日期】    920731
【裁判案由】    違反道路交通管理處罰條例聲明異議
【裁判全文】
臺灣臺北地方法院交通事件裁定                    九十二年度交聲字第七八二號
      異  議  人
      即受處分人  甲○○  男  .
右列受處分人因違反道路交通管理處罰條例案件，對於台北市交通事件裁決所民國九
十二年六月十六日所為之處分（處分案號：北市裁三字第車裁二二－ＡＭ00000
00號），聲明異議，本院裁定如左：
    主  文
異議駁回。
    理  由
一、按汽車駕駛人停車時，有左列情形之一者，處新台幣（下同）六百元以上一千二
    百元以下罰鍰：一、在禁止臨時停車處所停車者。道路交通管理處罰條例第五十
    六條第一項第一款有明文規定。
二、原處分意旨略以：本件異議人即受處分人甲○○所有車號ＣＦ－三五七六號自用
    小客車於民國九十二年四月十六日十九時二十九分許，在台北市○○區○○路六
    三０巷九弄之交岔路口十公尺內之禁止臨時停車處所停車，經台北市政府警察局
    中山分局員警發覺拍照採證後，即以受處分人違反前述道路交通管理處罰條例第
    五十六條第一項第一款之規定摯發台北市政府警察局舉發違反道路交通管理事件
    通知單（北市警交大字第ＡＭ0000000號）逕行舉發，嗣受處分人於舉發
    通知單上所載應到案日期前向原處分機關為申訴，經原處分機關請舉發單位即台
    北市政府警察局中山分局調查，仍認受處分人有前開違規行為且違規事實明確，
    原處分機關乃以受處分人違反前述道路交通管理處罰條例第五十六條第一項第一
    款規定之行為，依裁罰時之違反道路交通管理事件統一裁罰基準表，於九十二年
    六月十六日裁處受處分人罰鍰九百元。
三、經查受處分人並未否認其有前述之違規行為，惟於書狀辯稱略以：依道路交通管
    理處罰條例第五十六條第一項第一款之規定，若有違反係處六百元以上、一千二
    百元以下罰鍰，且舉發通知單背面「郵繳或向金融機構繳納交通違規罰鍰須知」
    第一條也明定：到案時間內，得以各該違反條款罰緩最低額繳納，可見此筆罰單
    在到案時間內，應以最低額六百元結案，怎麼會是單據上所標示的九百元，顯然
    違反行政程序法第八、九條之規定云云。然查：(一)按「本條例之罰鍰基準、舉發
    、罰鍰繳納、向處罰機關陳述意見或裁決之處理程序、易處吊扣汽車牌照或駕駛
    執照基準及繳納機構等事項之處理細則，由交通部會同內政部定之。」道路交通
    管理處罰條例第九十二條第三項定有明文；內政部、交通部亦依此授權，公佈並
    施行「違反道路交通管理事件統一裁罰基準及處理細則」、「違反道路交通管理
    事件統一裁罰基準表」，作為裁罰違反道路交通管理處罰條例之裁罰基準。此一
    施行細則之存在，人民原不得諉為不知而拒絕遵行。又本件舉發通知單背面「郵
    繳或向金融機構繳納交通違規罰鍰須知」第一條所列：「違規人於應到案時間內
    ，得以各該違反條款罰鍰最低額以郵票匯寄、郵政劃撥、或向經委託待收機關繳
    納罰鍰」之說明，亦未排除前揭「違反道路交通管理事件統一裁罰基準及處理細
    則」、「違反道路交通管理事件統一裁罰基準表」之適用，則受處分人自不得僅
    依前述不具任何法規性質之「郵繳或向金融機構繳納交通違規罰鍰須知」內容，
    即主張不受前揭「違反道路交通管理事件統一裁罰基準及處理細則」、「違反道
    路交通管理事件統一裁罰基準表」之拘束；(二)況本件舉發通知單正面，更已明確
    標示受處分人於期限內自動繳納者應繳納九百元，有該舉發通知單原本在卷可參
    ，此與本件舉發通知單背面「郵繳或向金融機構繳納交通違規罰鍰須知」第一條
    所列：「違規人於應到案時間內，得以各該違反條款罰鍰最低額以郵票匯寄、郵
    政劃撥、或向經委託待收機關繳納罰鍰」之文句相互參照，即可知該須知第一條
    所指之最低額，應為該舉發通知單正面所示之「於期限內自動繳納」之金額，亦
    即九百元無誤，是以原處分機關並無任何違反誠信原則、信賴保護、疏未一併審
    酌當事人利與不利之情形。從而受處分人所辯均無足採，而其於右開時地違規之
    行為既為其所不爭執，復有採證照片存卷足憑，則受處分人自應依法繳納本件舉
    發通知單、裁決書上所示之金額。
四、從而，原處分機關以受處分人有於前揭時、地停車時，在禁止臨時停車處所停車
    之違規行為，依道路交通管理處罰條例第五十六條第一項第一款及違反道路交通
    管理事件統一裁罰基準表之規定，裁處受處分人罰鍰九百元，核無違誤，本件受
    處分人之異議為無理由，自應將其異議駁回。
據上論斷，應依道路交通案件處理辦法第十九條，裁定如主文。
中      華      民      國    九十二    年      七      月    三十一    日
                                    臺灣臺北地方法院交通法庭
                                        法  官  林鴻達
右正本證明與原本無異。
如不服本裁定應於送達後五日內向本院提出抗告狀。
                                        書記官  石幸代
中      華      民      國    九十二    年      七      月    三十一    日


司法院資訊處製作；財團法人民間司法改革基金會備份。
